【裁判字號】    98,台上,2264
【裁判日期】    980423
【裁判案由】    違反毒品危害防制條例
【裁判全文】
最高法院刑事判決            九十八年度台上字第二二六四號
上  訴  人  甲○○
上列上訴人因違反毒品危害防制條例案件，不服台灣高等法院台
南分院中華民國九十八年二月二十五日第二審判決（九十八年度
上訴字第一六九號，起訴案號：台灣台南地方法院檢察署九十七
年度偵字第八四八九號），提起上訴，本院判決如下：
    主  文
上訴駁回。
    理  由
按刑事訴訟法第三百七十七條規定，上訴於第三審法院，非以判
決違背法令為理由，不得為之。是提起第三審上訴，應以原判決
違背法令為理由，係屬法定要件，如果上訴理由並未依據卷內訴
訟資料，具體指摘原判決有何違法，自應認其上訴為違背法律上
之程式，予以駁回。本件原判決依憑上訴人甲○○於警詢、偵審
供承本件犯罪事實，證人李家豪於偵查時之證詞，卷附內政部警
政署刑事警察局鑑定書、搜索扣押筆錄及扣押物品目錄表，暨扣
案毒品Ｋ他命、行動電話、手提袋等證據資料，認定上訴人有原
判決事實欄所載之犯行明確。而撤銷第一審之科刑判決，改判仍
論處上訴人共同運輸第三級毒品罪刑，已詳述所憑之證據及其認
定之理由。上訴意旨略以：其尚不知毒品運送之目的地即遭查獲
，與運輸毒品罪之構成要件有間，原判決論以該罪之既遂犯，適
用法則不當；其年輕識淺，誤觸法網，原審竟予重判，復未適用
刑法第五十九條規定酌減其刑，亦有違法等語。惟查：運輸毒品
已起運，其輸送行為即已完成，不以達到目的地為既遂之條件。
原判決已敘明上訴人本於運輸毒品Ｋ他命之意圖，由台南市○○
路與永華二街口起運，途經同市○○路及金華街口遭警查獲等情
之理由稽詳，該毒品既已起運，其運輸行為即已完成，原判決論
以運輸毒品既遂之罪，其法則之適用，洵無違誤。又量刑輕重，
係屬事實審法院得依職權自由裁量之事項，苟已以行為人之責任
為基礎，並審酌刑法第五十七條各款所列情狀而未逾越法定刑度
，即不得遽指為違法。而刑法第五十九條之酌量減輕其刑，必須
犯罪另有特殊原因與環境等，在客觀上足以引起一般同情，認為
即予宣告法定最低刑期，猶嫌過重者，始有其適用。原判決已說
明審酌刑法第五十七條各款所列事項而為量刑之理由，既未逾越
法定刑度，亦未濫用其權限，併已敘明上訴人運輸之毒品重達五
千餘公克、犯罪所生危害甚重，未酌減其刑均無違法。上訴意旨
，對於原判決究竟如何違背法令，非依卷內資料為具體指摘，猶
執陳詞，對於原判決已詳為論斷及說明之事項，再為事實之爭辯
，並對原審採證認事之職權行使，任意指摘，難謂已符合首揭法
定上訴要件，其上訴違背法律上之程式，應予駁回。
據上論結，應依刑事訴訟法第三百九十五條前段，判決如主文。
中    華    民    國  九十八  年    四    月  二十三  日
                      最高法院刑事第十一庭
                          審判長法官  石  木  欽
                                法官  洪  佳  濱
                                法官  韓  金  秀
                                法官  呂  丹  玉
                                法官  段  景  榕
      本件正本證明與原本無異
                                      書  記  官
中    華    民    國  九十八  年    四    月  二十七  日
                                                      Ｅ


司法院資訊處製作；財團法人民間司法改革基金會備份。
